【裁判字號】    90,交易,132
【裁判日期】    900910
【裁判案由】    公共危險
【裁判全文】
臺灣新竹地方法院刑事判決                          九十年度交易字第一三二號
    公  訴  人  臺灣新竹地方法院檢察署檢察官
    被      告  甲○○
右列被告因公共危險案件，經檢察官提起公訴（九十年度偵字第四二三八號），本院
判決如左：
    主  文
甲○○服用酒類，不能安全駕駛動力交通工具而駕駛，處有期徒刑月，如易科罰金
，以佰元折算壹日。
    事  實
一、甲○○明知在飲酒後將使其駕駛車輛時之注意力減低、反應能力趨緩，此時倘駕
    車行駛於馬路上，足以造成其他用路人行車往來之危險，竟仍於民國九十年七月
    十四日晚間十時二十分許，在新竹市○○○街「Ｙ２ＫＰＵＢ」店內，飲用罐裝
    啤酒達不能安全駕駛動力交通工具之狀態後（尚未達心神喪失或精神耗弱之程度
    ），無駕駛執照駕駛車號Ｗ七—三五一一號自用小客車，在新竹縣台六十八線快
    速道路之東向車道上以時速一一五公里之速度超速行駛。嗣於翌日凌晨一時十五
    分許，途經前開公路十七公里處，因超速違規而遭警攔車稽查，甲○○竟未依指
    示停車受檢，反因欲加速逃離致撞及路旁護欄而肇事，經警以酒精測定器當場測
    得其呼氣之酒精濃度達每公升Ｏ‧七一毫克。
二、案經內政部警政署國道公路警察局省道第一隊報請臺灣新竹地方法院檢察署檢察
    官偵查起訴。
    理  由
一、訊據被告甲○○對於右揭犯罪事實坦承不諱，並有酒醉駕車違反刑法第一百八十
    五條之三案件觀察紀錄表、酒後駕車涉嫌公共危險罪簡易表格及內政部警政署國
    道公路警察局舉發違反道路交通管理事件通知單各一份在卷可憑。按對於酒精濃
    度呼氣已達每公升零點五五毫克時，肇事率為一般正常人之十倍，認已達不能安
    全駕駛之標準，有法務部八十八年五月十八日所發之法八八檢字第一六六九號函
    在卷為憑，而被告於員警測試時呼氣酒精濃度高達０‧七一ＭＧ／Ｌ，超過０‧
    五五ＭＧ／Ｌ之法定標準值，顯已達酒醉而不能安全駕駛之程度，亦有被告之酒
    精濃度測試單一紙附卷足參。是被告於飲酒後，已因酒精影響致無法安全駕駛動
    力交通工具，竟仍駕車上路之事實，堪以認定，自應予依法論科。
二、核被告所為係犯刑法第一百八十五條之三之服用酒類不能安全駕駛動力交通工具
    而駕駛罪。爰審酌被告酒後以時速一一五公里之速度無照駕車，無視其他用路人
    之安危；且為逃避員警稽查，竟思加速逃逸而肇事，對於值勤警員生命身體危害
    甚鉅，惟犯罪後尚能坦承犯行等情狀，量處如主文所示之刑，並諭知易科罰金之
    折算標準，以資警惕。
據上論斷，應依刑事訴訟法第二百九十九條第一項前段，刑法第一百八十五條之三、
第四十一條第一項前段，罰金罰鍰提高標準條例第一條前段、第二條，判決如主文。
本案經檢察官吳金棟到庭執行職務。
中      華      民      國      九十      年      九      月      十四  日
                                      臺灣新竹地方法院刑事第二庭
                                          審判長法  官  王  銘  勇
                                                法  官  林  秋  宜
                                                法  官  鄭  子  俊
右正本證明與原本無異。
如不服本判決，應於判決送達後十日內，向本院提出上訴狀。
                                                書記官  鄭  明  枝
中      華      民      國      九十  年      九      月      十四  日
刑法第一百八十五條之三：
服用毒品、麻醉藥品、酒類或其他相類之物，不能安全駕駛動力交通工具而駕駛者，
處一年以下有期徒刑、拘役或三萬元以下罰金。
臺灣新竹地方法院檢察署檢察官起訴書                七十八年度偵字第
    被      告  甲○○  男  二十四歲（民國○○○年○月○日生）新竹市人
                        住新竹市○區○○里○○鄰○○○街二四號二樓
                        居新竹市○○路一七０巷二二之一號一樓
                        身分證統一編號：Ｏ一四七五八八號
右被告因公共危險案件，業經偵查終結，認為應提起公訴，茲將犯罪事實及證據並所
犯法條分敘如左：
        犯  罪  事  實
一、甲○○明知在服用酒類或其他相類之物後，將使其駕駛車輛時之注意力減低、反
    應能力趨緩，而危及其他用路人之行車往來安全。竟於民國九十年七月十四日晚
    間十時許，在其住處附近某「ＰＵＢ」店內飲用一瓶罐裝啤酒，置自己於不能安
    全駕駛動力交通工具之狀態後，復無照駕駛Ｗ七∣三五一一號自小客車，以時速
    一一五公里之速度，在新竹縣台六十八線快速道路東向車道上超速行駛。嗣於翌
    日凌晨一時十五分許，途經前開公路東向車道十七公里處，因超速違規而遭警攔
    車稽查，甲○○竟未依指示停車受檢，反心虛欲加速逃離，不慎撞及路旁護欄而
    肇事，經警測試其酒精濃度呼氣值達每公升Ｏ‧七一毫克。
二、案經內政部警政署國道公路警察局省道第一隊報告偵辦。
        證據並所犯法條
一、訊據被告甲○○固坦承酒後、無照、超速駕車行駛之事實，惟矢口否認有公共危
    險之犯行，辯稱：喝酒對伊之精神並無影響，伊仍可安全駕駛云云。經查，右揭
    犯罪事實，有被告當場接受酒精測定之Ｏ‧七一ＭＧ／Ｌ測定數據紙一紙、刑法
    第一百八十五條之三案件測試觀察記錄表一張、公警局交字第Ｙ0000000
    0號、Ｙ00000000號舉發違反道路交通管理事件通知單一紙在卷可資佐
    證，事證明確，被告犯行已堪認定。
二、核被告甲○○所為，係犯刑法第一百八十五條之三公共危險罪嫌。
三、依刑事訴訟法第二百五十一條第一項提起公訴。
    此    致
臺灣新竹地方法院
中      華      民      國    九十      年      七      月     十九     日
                                        檢  察  官  林  佳  穎
本件證明與原本無異
中      華      民      國    九十      年      七      月    二十六    日
                                        書  記  官  鍾  章  成
刑法第一百八十五條之三：
服用毒品、麻醉藥品、酒類或其他相類之物，不能安全駕駛動力交通工具而駕駛者，
處一年以下有期徒刑、拘役或三萬元以下罰金。
據上論斷，應依刑事訴訟法第二百九十九條第一項前段、刑法第      判決如主文。
本案經檢察官      到庭執行職務
中      華      民      國      九十      年      九      月      十    日
                                      臺灣臺北地方法院刑事第  庭
                                          法  官
右正本證明與原本無異。
如不服本判決，應於判決送達後十日內，向本院提出上訴狀。
                                          書記官
中      華      民      國      九十      年      九      月      十    日
刑法第一百八十五條之三：
服用毒品、麻醉藥品、酒類或其他相類之物，不能安全駕駛動力交通工具而駕駛者，
處一年以下有期徒刑、拘役或三萬元以下罰金。


司法院資訊處製作；財團法人民間司法改革基金會備份。
